臺灣臺北地方法院刑事判決　　　　　　100年度交易字第387號
公　訴　人　臺灣臺北地方法院檢察署檢察官
被　　　告　邱斌宏
上列被告因過失傷害案件，經檢察官提起公訴（100年度偵字第1
0073號），被告於準備程序中先就被訴事實為有罪之陳述，經本
院告以簡式審判之旨，並聽取當事人之意見後，本院裁定行簡式
審判程序，判決如下：
    主  文
邱斌宏因過失傷害人，處拘役肆拾日，如易科罰金，以新臺幣壹
仟元折算壹日。
    事  實
一、邱斌宏於民國九十九年八月五日八時五十分許，駕駛車牌號
    碼ＤＣ－三四０八號自小客車，沿臺北市○○○路○段北往
    南方向行駛，行經臺北市○○○路○段與杭州南路二段路口
    ，欲左轉往杭州南路方向時，原應注意左轉彎時，應距交岔
    路口三十公尺前顯示方向燈或手勢，換入內側車道或左轉車
    道，行至交岔路口中心處左轉，並不得占用來車道搶先左轉
    。且汽車行駛時，駕駛人應注意車前狀況，並隨時採取必要
    之安全措施，而依當時天候晴，有日間自然光線，且為柏油
    路面，路面乾燥、無缺陷、無障礙物、視距良好，並無不能
    注意之情事情，竟疏未注意，與沿羅斯福路南往北方向，由
    陳季源所騎乘車號897-CXM號機車擦撞，致使陳季源人車倒
    地後，受有左腳踝脛腓骨折、左腳跗骨骨折、左腳第五蹠骨
    骨折之傷害。邱斌宏於肇事後，經前開路口員警代為報案，
    嗣員警到場處理時，旋向處理之員警承認肇事自首而接受裁
    判。
二、案經陳季源訴請臺灣臺北地方法院檢察署（下稱臺北地檢署
    ）檢察官偵查起訴。
    理  由
一、認定事實所憑之證據：
    上開事實一之部分，業據被告邱斌宏警詢時、偵查中檢察官
    訊問時及於本院審理時供承不諱（見臺北地檢署一百年發查
    字第五四四號偵查卷《下稱發查卷》第七頁至第八頁反面、
    臺北地檢署一百年度偵字第一００七三號偵查卷《下稱偵字
    卷》第七頁、本院卷第一八頁至第二一頁），核與證人即告
    訴人陳季源之指訴情節相符（見發查卷第九頁至第一０頁、
    偵字卷第六頁），並有臺北市政府警察局中正二分局道路交
    通事故現場圖、補充資料表、調查報告表(一)(二)、談話紀
    錄表、道路交通事故初步分析研判表及事故現場照片一八張
    等件在卷可佐（見發查卷第一八頁、第二五頁至第三一頁、
    第三六頁至第四四頁），而告訴人陳季源確係因本件事故受
    有左腳踝脛腓骨折、左腳跗骨骨折、左腳第五蹠骨骨折之傷
    害乙情，復有及國立臺灣大學醫學院附設醫院九十九年九月
    三日診字第０九九０九三五五二六號診斷證明書（見發查卷
    第一五頁）在卷足憑，是被告之行為與告訴人所受傷害間，
    自有相當因果關係，此情已足認定。是依上開補強證據已足
    資擔保被告於偵查中及本院審理時所為之上開任意性自白具
    有相當程度之真實性，而得確信被告前述自白之犯罪事實確
    屬真實，從而依刑事訴訟法第一百五十六條第一項及同條第
    二項規定，自得依被告前述自白及該補強證據認定被告確有
    為前述過失傷害之犯行，
    本件事證明確，被告之犯行堪以認定，應予依法論科。
二、論罪科刑之法律適用：
  (一)核被告邱斌宏所為，係犯刑法第二百八十四條第一項前段
      之過失傷害罪。
  (二)查被告肇事後，經前開路口員警代為報案，於具有偵查職
      務之公務員即員警據報前往現場處理時，尚不知肇事者姓
      名，被告在場隨即主動承認為肇事者，並不逃避裁判等情
      ，業據被告供陳在卷，並有臺北市政府警察局中正二分局
      道路交通事故談話紀錄表、當事人登記聯單、肇事人自首
      情形紀錄表等件（見發查卷第二七頁、第三二頁至第三三
      頁）在卷可稽，是其對於未發覺之犯罪，表示願接受裁判
      之意，爰依刑法第六十二條前段自首之規定，減輕其刑。
  (三)爰審酌被告疏於注意行車安全，過失肇事致使告訴人受傷
      ，傷勢非輕，且犯後迄今仍因與告訴人間就賠償金額認知
      之歧異，終未能與告訴人達成和解，取得告訴人之諒解，
      然念諸其犯後業已坦承犯行，態度良好，非無悔意，暨其
      素行、智識程度、犯罪手段、目的、過失之情節輕重等一
      切情狀，量處如主文所示之刑，並諭知易科罰金之折算標
      準。
據上論斷，應依刑事訴訟法第二百七十三條之一第一項、第二百
九十九條第一項前段，刑法第二百八十四條第一項前段、第六十
二條前段、第四十一條第一項前段，刑法施行法第一條之一第一
項、第二項前段，判決如主文。
本案經檢察官郭力菁到庭執行職務。
中    華    民    國    100    年    8    月    5     日
                    交通法庭    法  官  鄭昱仁
上正本證明與原本無異。
如不服本判決應於收受送達後10日內向本院提出上訴書狀，並應
敘述具體理由；其未敘述上訴理由者，應於上訴期間屆滿後20日
內向本院補提理由書（均須按他造當事人之人數附繕本）「切勿
逕送上級法院」。告訴人或被害人如對於本判決不服者，應具備
理由請求檢察官上訴，其上訴期間之計算係以檢察官收受判決正
本之日期為準。
                                書記官  葉宜玲
中    華    民    國    100    年    8    月    5     日
附錄本案論罪科刑法條全文
中華民國刑法第二百八十四條
（過失傷害罪）
因過失傷害人者，處六月以下有期徒刑、拘役或五百元以下罰金
，致重傷者，處一年以下有期徒刑、拘役或五百元以下罰金。
從事業務之人，因業務上之過失傷害人者，處一年以下有期徒刑
、拘役或一千元以下罰金，致重傷者，處三年以下有期徒刑、拘
役或二千元以下罰金。